【裁判字號】    90,訴,171
【裁判日期】    900423
【裁判案由】    竊盜等
【裁判全文】
臺灣基隆地方法院刑事判決                            九十年度訴字第一七一號
    公  訴  人  臺灣基隆地方法院檢察署檢察官
    被      告  丁○○
                甲○○
右列被告因竊盜等案件，經檢察官提起公訴（八十九年度偵字第二ＯＯ三號），本院
判決如左：
    主  文
甲○○攜帶兇器竊盜，處有期徒刑柒月。
丁○○牙保贓物，處拘役肆拾日，如易科罰金以參佰元折算壹日。
    事  實
一、甲○○意圖為自己不法之所有，於民國八十八年十二月九日凌晨某時，在基隆市
    正濱國中門口，用足以傷害人生命、身體，客觀上具有危險性之螺絲起子，將丙○○所有停放於該處之車牌號碼ＥＤ七七八Ｏ號自用小客車之駕駛座旁車門門
    鎖破壞，使該車門喪失防盜作用，足生損害於丙○○。甲○○再以不明工具，將
    汽車音響之電線剪斷，竊取丙○○裝置於車上之音響一組（含主機及擴大器各一
    個、分音器二個）。甲○○得手之後，旋即於同年十二月九日至十日間，在基隆
    市○○路吉祥大樓前，將該組汽車音響交付丁○○，委託其代為出售。丁○○明
    知該組汽車音響係甲○○行竊得來之贓物，竟仍應允代甲○○居間介紹出售，並
    於同年月十日上午六時許，以電話邀約吳昭葦在基隆市○○街二二Ｏ巷內見面，
    將該組汽車音響交給吳昭葦觀看，表示要以新台幣（下同）一萬八千元之價格出
    售該組汽車音響予吳昭葦。吳昭葦同意後，先行交付丁○○五千元，並於翌（十
    一）日將音響攜至基隆市○○路○○道汽車音響店」，欲請該店人員代為安裝汽
    車音響。因中道汽車音響店人員獲悉丙○○遺失汽車音響情事，而質問吳昭葦汽
    車音響之來源，吳昭葦乃通知丁○○偕同甲○○於八十八年十二月十一日，至中
    道汽車音響店與丙○○見面。甲○○除坦承竊取丙○○所有上開汽車音響外，並
    簽寫切結書一紙交給丙○○，表示願意分期償還丙○○四萬八千元。惟屆期甲○○並未依約還錢，丙○○始報警而查悉上情。
二、案經被害人丙○○訴由基隆市警察局移送台灣基隆地方法院檢察署檢察官偵查起
    訴。
    理  由
一、訊據被告甲○○否認有竊盜犯行，辯稱：該組汽車音響並非伊所竊取，係丁○○
    打電話告知曾竊取一組汽車音響，為失主發覺，要伊出面代為頂罪云云。被告丁○○則否認明知該組汽車音響係贓物，辯稱：汽車音響係甲○○拿給伊的，甲○○曾告訴伊，汽車音響是從其所有汽車上取下，伊不知是贓物，才會向吳昭葦詢
    問是否要購買汽車音響云云。經查：
    （一）告訴人丙○○所有裝置於ＥＤ  七七八Ｏ號自用小客車上之先鋒牌汽車音
          響，於八十八年十二月八日晚間至同月九日上午某不詳時段，在基隆市正
          濱國中門前，遭他人破壞車門後竊取。而丁○○於同年月十日上午六時許
          ，以電話邀約吳昭葦在基隆市○○街二二Ｏ巷內見面，將該組丙○○遺失
          之汽車音響，以一萬八千元之價格出售予吳昭葦。嗣因中道汽車音響店人
          員發覺係丙○○遺失之物，吳昭葦乃通知丙○○，並要丁○○偕同甲○○
          至中道汽車音響店商談處理等情，迭據告訴人丙○○指陳明確，核與證人
      吳昭葦於警訊、偵查中之證詞相符，足證告訴人丙○○之指述為真實。另
          依卷附甲○○於八十八年十二月十一日親筆書寫之切結書所載，應堪認定
          甲○○係於八十八年十二月九日凌晨某時間下手行竊上開汽車音響，合先
          敘明。
    （二）被告丁○○、甲○○二人於偵查中均供稱，汽車音響係乙○○（綽號細主
          ）交給甲○○，再轉交給丁○○出售，渠二人均未竊取該汽車音響，且不
          知其來源云云。然乙○○於偵查中到庭否認有交付汽車音響給被告二人，
          並表示該時間渠尚在宜蘭監獄服刑中等語，依偵查卷所附「法務部全國檢
          察官線上查詢刑案人犯在監所最新資料報表」所載，乙○○係自八十四年
          十一月七日起至八十九年一月四日止，因懲治盜匪條例案件，在台灣宜蘭
          監獄執行中，自無可能竊取前述汽車音響並交付給被告二人。況被告陳誌
          嵩於八十九年十月二十五日，前往台灣台北看守所面會丁○○時，兩人曾
          就本案犯罪責任推給乙○○之問題，彼此商談，亦有台灣台北看守所九十
          年一月五日北所傑戒字第ＯＯ九一號函附接見談話記錄、接見登記表及談
          話錄音帶譯文等附於偵查卷內可證，是乙○○所陳沒有交付汽車音響給被
          告二人之證詞，應堪信為真實。
    （三）另依警卷內所附被告甲○○於八十八年十二月十一日親筆書寫之切結書所
          載，渠自承係於八十八年十二月九日偷取丙○○所有之汽車音響。若上開
          汽車音響並非甲○○所竊取，何以其肯為丁○○頂罪，並負擔四萬八千元
          之損害賠償？而丁○○交付給吳昭葦之汽車音響，其線路係遭剪斷，且與
          丙○○車上被剪斷之線路比對後吻合，廠牌亦復相同，此經證人吳昭葦於
          偵查中證明屬實（見同上偵查卷第十頁背面）。丁○○自甲○○處收受該
          組汽車音響時，何以對於汽車音響之線路被剪斷，並未向甲○○質疑？顯
          見丁○○於應允代為出售汽車音響時，即已明知係行竊得來之贓物無疑。
    （四）被告甲○○係以螺絲起子破壞丙○○所有前述汽車門鎖而行竊，於車內尚
          留有斷掉之螺絲起子（已被丙○○丟棄而無從取得）等情，亦據告訴人楊
          靖凱陳明屬實，參以甲○○於切結書內同意賠償汽車復原費用觀之，被告
          甲○○確係以螺絲起子破壞汽車車門行竊車內汽車音響，應堪認定。
    綜據上述，被告甲○○、丁○○二人彼此推諉汽車音響係乙○○或對方所交付，
    彼二人並未竊取或明知係贓物云云，核均屬卸責之詞，不足採信，被告二人犯罪
    之事證明確，應依法論科。
二、被告甲○○用以行竊之螺絲起子，如以之揮刺，足以傷害他人之生命、身體，客
    觀上當然具有危險性，其攜帶用以損壞汽車車門而行竊，自足以生損害於被害人
    丙○○，核其所為，係犯刑法第三百二十一條第一項第三款之加重竊盜罪及同法
    第三百五十四條之毀損罪。其損壞車門之目的在於行竊，是其所犯上開二罪間，
    有方法結果之牽連關係，應從一重之加重竊盜罪處斷。被告丁○○則係犯同法第
    第三百四十九條第二項之牙保贓物罪。爰審酌被告二人犯罪之動機、目的、方法
    、其犯罪對於被害人所生損害及犯罪後推諉狡辯之態度等一切情狀，分別量處如
    主文所示之刑，並就被告丁○○科刑部分諭知易科罰金之折算標準。被告甲○○
    竊盜時所使用之螺絲起子，已斷掉並遭告訴人丙○○丟棄，業據告訴人陳明在卷
    ，爰不予宣告沒收，附此敘明。
據上論斷，應依刑事訴訟法第二百九十九條第一項前段、刑法第三百二十一條第一項
第三款、第三百五十四條、第三百四十九條第二項、第五十五條、第四十一條、罰金
罰鍰提高標準條例第一條前段、第二條，判決如主文。
本案經檢察官周慶華到庭執行職務。
中      華      民      國      九十      年    四    月    二十三      日
                                  臺灣基隆地方法院刑事第三庭
                                        法  官    陳  培  仁
右正本證明與原本無異。
對於本件判決如有不服，應於收受送達後十日內，向本院提出上訴書狀，上訴於臺灣
高等法院，並按他造當事人之人數附具繕本。
                                        書記官    施  鴻  均
中      華      民      國      九十      年    五    月    一          日
附錄論罪法條
刑法第三百四十九條第二項：
搬運、寄藏、故買贓物或為牙保者，處五年以下有期徒刑、拘役或科或併科一千元以
下罰金。
第三百二十一條第一項第三款：
犯竊盜罪而有左列情形之一者，處六月以上五年以下有期徒刑：
三、攜帶兇器而犯之者。


司法院資訊處製作；財團法人民間司法改革基金會備份。
